SOBRE MI

Joven profesional apasionado por la ingeniería de datos y la tecnología en la nube, con experiencia en el desarrollo de procesos ETL y diseño de soluciones escalables en entornos de Google Cloud Platform (GCP). Colaborador eficaz en equipos multidisciplinarios para implementar arquitecturas de datos eficientes, realizar análisis y generar informes para la toma de decisiones estratégicas. Comprometido con el aprendizaje continuo y el crecimiento profesional en el campo de la ingeniería de datos y la nube.

EDUCACIÓN

FROYLAN YAÑEZ DE LA BARRA | **ENSEÑANZA MEDIA**

2016-2019

UNIVERSIDAD DE LAS AMERICAS

Ingeniería De Ejecución En informática | 2020 - En curso

HABILIDADES

PYTHON | JAVASCRIPT | DOCKER | HTML | CSS | LINUX | AZURE | GCP | **POSTGRESOL**

FLASK | NODEJS - EXPRESS | REACT | PANDAS | MATPLOTLIB | NUMPY

IDIOMAS



INGLÉS | INTERMEDIO B2 **ESPAÑOL | NATIVO**

SEBASTIAN CANEO

ESTUDIANTE DE ULTIMO AÑO DE INGENIERIA INFORMATICA



+569 31043379



sebamc4O3@gmail.com



Santiago, Chile - El bosque

EXPERIENCIA

ANALISTA DE DATOS (PRACTICA LABORAL)

Llva Company SpA | Enero 2023 - Marzo 2023

- Manejo de datos de registros de ventas y levantamiento de servidor privado/local para análisis y toma de decisiones.

INFORMATION TECHNOLOGY ASSISTANT

Llva Company SpA | Julio 2023 - Diciembre 2023

- Despliegue y gestión de soluciones en la nube utilizando Microsoft Azure, con un enfoque dedicado a impulsar avances en las áreas de biotecnología y ciencia de datos. Mi papel central implicaba la creación y administración de entornos de cómputo en la nube que permiten a los equipos de investigación y desarrollo ejecutar algoritmos de aprendizaje automático

JUNIOR DATA ENGINEER GOOGLE CLOUD **PLATFORM**

Factor IT | Enero 2024 - Actualmente

- Despliegue de soluciones en la nube utilizando la plataforma de Google Cloud Platform (GCP), para diversos proyectos y clientes. Con herramientas para IA, ETL, Data WareHouse, Data Lakes. Base datos.